智慧財產及商業法院民事判決  
110年度民專上字第10號
上  訴  人  晶享科技有限公司

法定代理人  李妤庭              



訴訟代理人  高嘉甫律師
被 上訴 人  奇盈科技有限公司

兼  法  定
代  理  人  范振銓              
共      同
訴訟代理人  劉勝元律師  
上列當事人間請求侵害專利權有關財產權爭議等事件，上訴人對
於中華民國110年1月18日本院109年度民專訴字第29號第一審判
決提起上訴，本院於110年11月18日言詞辯論終結，判決如下：
    主  文
上訴駁回。
第二審訴訟費用由上訴人負擔。
    事實及理由
一、上訴人主張：上訴人為中華民國專利公告號第I502600號「
    記憶體識別碼修正裝置」發明專利（下稱系爭專利）之專利
    權人，專利期間自民國104年10月1日起至121年9月27日止。
    被上訴人奇盈科技有限公司（下稱奇盈公司）未經上訴人授
    權或同意，所使用之安國國際科技股份有限公司（下稱安國
    公司）型號AU6998記憶體識別碼修正裝置（下稱系爭產品）
    ，落入系爭專利請求項1、4、5之均等範圍，侵害上訴人系
    爭專利權，爰依專利法第96條第1項、第2項、第97條第1項
    第2款及公司法第23條第2項之規定，求為命被上訴人連帶給
    付上訴人新臺幣（下同）300萬元本息，及命被上訴人排除
    、防止侵害之判決。原審為上訴人敗訴之判決，上訴人不服
    提起上訴。並聲明：㈠原判決駁回上訴人後開第2、3項之訴
    部分廢棄。㈡被上訴人應連帶給付上訴人35萬元，及自起訴
    狀繕本送達次日起至清償日止，依照週年利率百分之5計算
    之利息。㈢被上訴人不得自行或使他人製造、為販賣之要約
    、販賣、使用、或為上述目的而進口侵害系爭專利權之物品
    。㈣第2項聲明願供擔保，請准宣告假執行（上訴人逾上開請
    求部分，原審為其敗訴之判決，上訴人未聲明不服，不在本
    院審理範圍）。
二、被上訴人則以：系爭產品主板無待測記憶體安裝底座、功能
    接腳組、擴充接腳組、重製鈕、顯示器，且其方式、功能、
    結果均與系爭專利不同，自不落入系爭專利請求項1、4、5
    之均等範圍。另系爭專利違反專利法第26條第1、2項規定，
    引證1、2之組合可證明系爭專利請求項1、4、5不具進步性
    等語，資為抗辯。並聲明：㈠上訴駁回。㈡如受不利判決，願
    供擔保請准免為假執行。
三、本院之判斷：
　　上訴人主張系爭產品落入系爭專利請求項1、4、5之均等範
    圍，惟為被上訴人所否認，並以前詞置辯，是本件爭點在於
    ：㈠系爭產品是否落入系爭專利請求項1、4、5之均等範圍？
    ㈡系爭專利請求項1、4、5是否有應撤銷事由存在？㈢上訴人
    請求被上訴人連帶賠償35萬元本息及排除、防止侵害是否有
    據？就上開爭點，本院認系爭產品並未落入系爭專利請求項
    1、4、5之均等範圍，其餘爭點已毋庸審酌，茲析述如下。
    　　　
　㈠系爭專利技術內容（如附圖一所示）：
　　當測試或封裝快閃記憶體，尤其是反及閘快閃記憶體的晶片
    時，有時因為該批製程上良率好壞的差異、及後續封裝時的
    一些溫度變化上的物理現象造成快閃記憶體的識別碼之值變
    成為錯誤的識別碼，因此便需要一種裝置，用以檢測快閃記
    憶體的識別碼的值正確與否，若檢驗出錯誤亦需要進行修正
    。為了提升可使用率，系爭專利提供一種記憶體識別碼修正
    裝置，來針對具有錯誤識別碼的反及閘快閃記憶體，重新寫
    入資料，將它修正為具有正確識別碼，以達到我們的最終目
    的，使主控可以正確的辯識及使用該快閃記憶體(見原審卷
    一第175頁)。
　㈡系爭產品技術內容(如附圖二所示)：
　　系爭產品係一可進行記憶體識別碼修正之裝置，具接腳組可
    連接外部控制裝置，驗證待測記憶體之識別碼是否正確，及
    對檢測出錯誤之識別碼進行修正。
　㈢系爭產品未落入系爭專利請求項1之均等範圍：
　⒈系爭專利請求項1與系爭產品，可對應拆解為附表所示8個要
    件。系爭產品可為系爭專利請求項1要件編號1A、1B、1C所
    文義讀取，無法為要件編號1C1至1C5所文義讀取，但落入要
    件編號1C1之均等範圍等情，為兩造所不爭執(見本院卷第15
    3頁)，本院應審究者即在於系爭產品是否落入系爭專利請求
    項1要件編號1C2至1C5之均等範圍。　
　⒉要件編號1C3部分：　
　⑴判斷被控侵權對象與系爭專利之請求項的對應技術特徵是否
    為均等，一般係採三部測試(triple identity test or tri
    partite test)，若被控侵權對象對應之技術內容與系爭專
    利之請求項的技術特徵係以實質相同的方式(way)，執行實
    質相同的功能(function)，而得到實質相同的結果(result)
    時，應判斷被控侵權對象之對應技術內容與系爭專利之請求
    項的技術特徵為無實質差異，二者為均等。所謂「實質相同
    」，係指二者之差異為該發明所屬技術領域中具有通常知識
    者能輕易完成或顯而易知者。所謂「方式」，係指為執行某
    一功能及得到某種結果所採取之手段。解決一個特定的問題
    ，可能存在多種不同的方式，因此，不能僅由結果進行反推
    分析。對於系爭專利之請求項與被控侵權對象的對應技術特
    徵，即使二者之功能及結果實質相同，惟採取之方式實質不
    同，則不能認為二者為均等。
　⑵系爭專利主板上之擴充接腳組係用以連接一轉板，並藉由該
    轉板連接一外部控制裝置；系爭產品之一可安裝待測記憶體
    之待測記憶體安裝底座，係位於另一電路板上，其未有硬體
    結構以連接轉板與外部控制裝置，而係將控制機制以對應之
    軟體予以完成（見原審卷一第73頁），由上可知，系爭專利
    係以擴充接腳組連接轉板再連接外部控制裝置驗證待測記憶
    體上的可用區塊，但系爭產品並無擴充接腳組連接轉板與外
    部裝置，而是透過軟體完成驗證，故兩者所採取之技術方式
    (way)顯然實質不同，依前開說明，自不構成均等。
　⑶上訴人雖稱：系爭專利透過擴充接腳組連接轉板，並藉由該
    轉板連接外部控制裝置以測試「未封裝記憶體」，而系爭產
    品是透過接腳外接電路板連接記憶體安裝底座，顯然也是透
    過前揭接腳連接轉板進而連結外部控制裝置，以測試及修正
    「未封裝記憶體」識別碼；另系爭產品以軟體處理，在實質
    上之作用、效果與目的等面向，均與擴充接腳組連接轉板與
    外部控制裝置為實質上相同結果，故兩者應構成均等侵害云
    云。然系爭專利說明書及請求項1皆未記載系爭專利所測試
    及修正之記憶體有已封裝與未封裝之分，上訴人前開「未封
    裝記憶體」之主張洵屬無據。又系爭專利需以轉板連接外部
    控制裝置執行驗證，而系爭產品並無外部控制裝置執行驗證
    ，而是以軟體程式完成，兩者執行功能及獲得結果所採取之
    手段，一為硬體，一為軟體，顯然完全不同，並無構成均等
    之可能，上訴人認系爭產品裝載記憶體安裝底座之電路板與
    系爭產品外部控制裝置實質相同，亦屬無據，是上訴人上開
    主張並不足取。
　⒊要件編號1C4部分：　
　⑴觀諸系爭專利圖2 、請求項1 之專利範圍及系爭專利說明書
    第5 頁倒數第2 行（見原審卷一第167 、177、195 頁），
    系爭專利除有「重置鈕」之元件外，主板另設有一「總開關
    290 」，其中重置鈕係用以啟動一測試程序，與控制電源無
    涉，可見系爭專利之重置鈕與總開關分屬不同之元件定義。
    然系爭產品上僅有一按鈕鍵，用以控制該主板之電源，此為
    兩造所不爭執，而電源開關與重製鈕顯然不同，故系爭產品
    欠缺技術方式，無法達成與系爭專利實質相同之功能或結果
    ，自不落入系爭專利請求項1要件編號1C4之均等範圍。
　⑵上訴人雖主張系爭產品係搭配電腦之軟體透過「開始」按鈕
    實現啟動測試程序，實質上完全相同於系爭專利之「重置鈕
    」，且系爭產品若發生當機亦僅能透過電源開關重新進行檢
    測，故該電源開關亦具有重置功能云云。惟參諸上訴人所提
    出鑑定報告：「四、代碼判斷後處理情況…當待測記憶體放
    入裝置內，開啟AlcorDSMP程式進行解碼作業，並由程式顯
    示介面呈現判斷結果，判斷為正確後，按下AlcorDSMP程式
    之『開始』選鈕進行記憶體容量確認」（見原審卷一第50至52
    頁），顯見上訴人所稱之「開始」按鈕並非用以啟動測試程
    序，而係測試程序啟動後判斷識別碼結果為正確，才按下「
    開始」選鈕確認記憶體容量，故系爭產品「開始」選鈕所執
    行之功能及達成之結果與系爭專利顯有實質差異，兩者自不
    構成均等。又系爭產品縱使重新啟動電源，亦可能僅重置晶
    片內部特殊功能暫存器和I/O 狀態而無須啟動測試程序，且
    上訴人並未證明系爭產品重啟電源開關後會啟動測試程序，
    則其主張電源開關具有重製功能云云，亦不足取。
　⒋要件編號1C2、1C5部分：
　⑴由系爭專利請求項1C2、1C5記載：「一功能接腳組，其用以
    設定該主板之一功能設定；…一主控晶片…依據該功能設定，
    決定是否修正該待測記憶體的該識別碼」，可知系爭專利功
    能接腳組係在設定功能用以決定是否修正該待測記憶體之識
    別碼。反觀系爭產品用以設定該主板之功能設定，係主板藉
    由Jumper（跨接器）選擇對應待測記憶體所需之電壓值，是
    系爭產品之功能設定僅係用以選擇並提供不同電壓值給待測
    記憶體，與系爭專利用以決定是否修正識別碼之技術特徵不
    同，且由上訴人所提鑑定報告之檢測照片（見原審卷一第53
    至60頁），可知系爭產品係在AlcorDSMP 程式顯示識別碼判
    斷錯誤或為重複固定值時，人為按下「更新」按鈕，以進行
    修正識別碼作業，非依據該功能設定（選擇之電壓值）決定
    是否修正識別碼；另由上訴人所提鑑定報告之測試流程（見
    原審卷一第48至60頁），亦未見測試畫面有顯示修正該待測
    記憶體之顯示代碼，無法顯示修正待測記憶體之修正狀態。
    因此，系爭產品與系爭專利請求項之要件編號1C2 及1C5 相
    較，兩者技術手段不同，產生不同之功能及結果，而存有實
    質差異，系爭產品自未落入系爭專利請求項1 要件編號1C2 
    、1C5 之均等範圍。
　⑵上訴人雖主張：系爭專利的功能接腳組也是有部分是用來使
    用電壓設定，只是接腳上設定了電壓之後，尚需在主板後面
    將電路連結到安裝底座，此與系爭產品跨接器的功能基本上
    是一致的云云。惟依系爭專利請求項1所載「一功能接腳組
    ，其用以設定該主板之一功能設定；…一主控晶片…依據該功
    能設定，決定是否修正該待測記憶體的該識別碼」，顯見系
    爭專利之功能接腳組與電壓設定無涉，上訴人上開主張顯與
    系爭專利記載不符，自不足採。　
　⒌綜上所述，系爭產品未落入系爭專利請求項1要件編號1C2、1
    C3、1C4、1C5之均等範圍，基於全要件原則，系爭產品自未
    落入系爭專利請求項1之權利範圍。
　㈣系爭產品未落入系爭專利請求項4、5之均等範圍：
　　系爭專利請求項4、5係直接依附於請求項1，為請求項1權利
    範圍之進一步限縮。系爭產品未落入系爭專利請求項1之均
    等範圍，已如前述，故系爭產品當然未落入系爭專利請求項
    4、5之均等範圍。
四、綜上所述，系爭產品並未落入系爭專利請求項1、4、5之均
    等範圍，而未侵害系爭專利權，從而，上訴人依專利法第96
    條第1項、第2項、第97條第1項第2款及公司法第23條第2項
    之規定，請求被上訴人應連帶給付上訴人35萬元，及自起訴
    狀繕本送達翌日起至清償日止，按週年利率百分之5計算之
    利息，及命被上訴人不得自行或使他人製造、為販賣之要約
    、販賣、使用、或為上述目的而進口侵害系爭專利權之物品
    ，為無理由，不應准許。從而原審為上訴人敗訴之判決，核
    無不合，上訴論旨指摘原判決不當，求予廢棄改判，為無理
    由。
五、本件事證已臻明確，兩造其餘之攻擊或防禦方法及所用之證
    據，經本院斟酌後，認為均不足以影響本判決之結果，爰不
    逐一論列，附此敘明。
六、據上論結，本件上訴為無理由，依智慧財產案件審理法第1
    條，民事訴訟法第449條第1項、第78條，判決如主文。
中　　華　　民　　國　　110 　年　　11　　月　　30　　日
                           智慧財產第一庭
                             審判長法　官　李維心
                                   法　官　林洲富
                                   法　官　蔡如琪
以上正本係照原本作成。
如不服本判決，應於收受送達後20日內向本院提出上訴書狀，其
未表明上訴理由者，應於提出上訴後20日內向本院補提理由書狀
(均須按他造當事人之人數附繕本)，上訴時應提出委任律師或具
有律師資格之人之委任狀；委任有律師資格者，應另附具律師資
格證書及釋明委任人與受任人有民事訴訟法第466 條之1 第1項
但書或第2 項( 詳附註) 所定關係之釋明文書影本。如委任律師
提起上訴者，應一併繳納上訴審裁判費。
中　　華　　民　　國　　110 　年　　12　　月　　10  　日
　　　　　　　　　　　　　　　     書記官　邱于婷
附註：
民事訴訟法第466條之1(第1項、第2項)
對於第二審判決上訴，上訴人應委任律師為訴訟代理人。但上訴
人或其法定代理人具有律師資格者，不在此限。
上訴人之配偶、三親等內之血親、二親等內之姻親，或上訴人為
法人、中央或地方機關時，其所屬專任人員具有律師資格並經法
院認為適當者，亦得為第三審訴訟代理人。